臺灣高雄地方法院刑事附帶民事訴訟判決　　　　　　九十二年度附民字第三一號
　　原　　　告　甲○○○○業銀行股份有限公司
　　法定代理人　卯○○
　　訴訟代理人　戊○○
　　　　　　　　丙○○
　　被　　　告　癸○○
　　　　　　　　寅○○
　　　　　　　　辛○○
　　　　　　　　丁○○
　　　　　　　　辰○○
　　　　　　　　壬○○
　　　　　　　　庚○○
　　　　　　　　乙○○
　　　　　　　　巳○○
　　　　　　　　己○○
　　　　　　　　丑○○
　　　　　　　　子○○
右列被告等因偽造文書案件（本院九十一年度訴字第三一八二號），經原告提起附帶
民事訴訟，請求損害賠償，本院判決如左：
    主      文
被告癸○○、寅○○、辛○○應連帶給付原告新台幣壹拾肆萬捌仟壹佰壹拾玖元，及
自民國九十一年五月二十八日起至清償日止，按年息百分之五計算之利息。
前項被告癸○○、寅○○、辛○○應連帶給付原告之金額，其中新台幣肆萬陸仟肆佰
捌拾元，及自民國九十一年五月二十八日起至清償日止，按年息百分之五計算之利息
，應由被告己○○與被告癸○○、寅○○、辛○○連帶給付。
原告其餘之訴駁回。
本判決第一項於原告以新台幣伍萬元供擔保後，得假執行，但被告癸○○、寅○○、
辛○○以新台幣壹拾肆萬捌仟壹佰壹拾玖元為原告預供擔保，得免為假執行。
本判決第二項於原告以新台幣壹萬陸仟元供擔保後，得假執行，但被告己○○以新台
幣肆萬陸仟肆佰捌拾元為原告預供擔保，得免為假執行。
    事實及理由
一、原告起訴主張：被告意圖為自己不法所有之概括犯意聯絡，以偽造「石友華」之
    國民身分證、薪資扣繳憑單、薪資表及在職證明等證明文件，冒名向原告申請卡
    號四五七九—六一一一—二０七四—九八０六號之信用卡，經原告核發後，即於
    附表所示之時地持卡向各特約商店冒名刷卡消費，共計詐得新台幣（下同）十四
    萬八千一百十九元，致原告受有損失，爰依侵權行為之法律關係，於刑事訴訟附
    帶提起本件民事訴訟請求被告等連帶給付損害賠償等語。並聲明：被告應連帶給
    付原告十四萬八千一百十九元，及自九十一年五月二十八日起至清償日止，按年
    息百分之五計算之利息。
二、被告癸○○同意原告之請求而未為聲明。被告寅○○、辛○○、辰○○、丁○○
    、巳○○、乙○○、庚○○、壬○○、丑○○、子○○及己○○均辯稱其等未參
    與該部分詐欺犯行，是原告請求賠償其損害，顯然無據等語。並聲明：原告之訴
    駁回。
三、按因犯罪而受損害之人，於刑事訴訟程序得附帶提起民事訴訟，對於被告及依民
    法負賠償責任之人，請求回復其損害。附帶民事訴訟之判決，應以刑事訴訟判決
    所認定之事實為據。又刑事訴訟諭知無罪之判決者，應以判決駁回原告之附帶民
    事訴訟。刑事訴訟法第四百八十七條第一項、第五百條前段及第五百零三條第一
    項前段分別定有明文。經查，本件原告主張被告癸○○、寅○○及辛○○基於概
    括之犯意聯絡及行為分擔，於附表所示時地冒用「石友華」名義盜刷信用卡詐取
    各該款項，及被告己○○與被告癸○○、寅○○及辛○○間基於概括之犯意聯絡
    及行為分擔，於附表編號第五號所示時地冒名盜刷上開信用卡詐取該筆款項之事
    實，業經本院以九十一年度訴字第三一八二號刑事判決有罪在案，是原告此部分
    之主張，堪予採信。惟原告主張被告辰○○、丁○○、巳○○、乙○○、庚○○
    、壬○○、丑○○、子○○共同向其詐得附表所示之款項，及被告己○○就附表
    編號第一至四號時地向其詐得各該款項之部分，業經本院以其等於附表所示之刷
    卡期間尚未任職於「龐德科技股份有限公司」，難認有何共同詐欺之犯意聯絡及
    行為分擔為由而不另為無罪之諭知在案，則原告此部分之主張，自難採信。
四、次按，因故意不法侵害他人之權利者，負損害賠償責任。數人共同不法侵害他人
    之權利者，連帶負損害賠償責任。民法第一百八十四條第一項前段、第一百八十
    五條第一項前段分別定有明文。本件被告癸○○、寅○○、辛○○共同向原告詐
    得附表所示之款項，被告己○○共同向原告詐得如附表編號第五號所示之款項，
    而共同不法侵害原告之權利，揆諸前揭規定，原告自得向被告癸○○、寅○○、
    辛○○及己○○請求連帶賠償各該部分之損害。從而，原告依據侵權行為之法律
    關係，請求被告癸○○、寅○○及辛○○連帶給付十四萬八千一百十九元，及自
    九十一年五月二十八日（即損害發生時）起至清償日止，按年息百分之五計算之
    利息，及前開金額中之四萬六千四百八十元，及自九十一年五月二十八日起至清
    償日止，按年息百分之五計算之利息，應由被告己○○與被告癸○○、寅○○、
    辛○○連帶給付，核屬有據，應予准許。至原告其餘之請求，為無理由，應予駁
    回。
五、原告雖未陳明願供擔保，請准宣告假執行，惟本件所命給付之金額未逾五十萬元
    ，自應由本院就原告勝訴之部分，依民事訴訟法第三百八十九條第一項第五款之
    規定，依職權酌定相當之金額，宣告准予假執行。並依同法第三百九十二條第二
    項之規定，依職權酌定相當之金額，宣告被告癸○○、寅○○、辛○○及己○○
    分別就應給付之金額預供擔保而免為假執行。
六、綜上所述，原告之訴為一部有理由，一部無理由，應依刑事訴訟法第五百零二條
    、第四百九十一條第十款，民事訴訟法第三百八十九條第一項第五款、第三百九
    十二條第二項，判決如主文。
中      華      民      國    九十三    年      一      月     十二     日
                                    臺灣高雄地方法院刑事第十一庭
                                        審判長法  官    徐美麗
                                              法  官    高增泓
                                              法  官    鄭詠仁
右正本證明與原本無異。
如不服本判決，應於判決送達後十日內，向本院提出上訴狀。
                                              書記官    蔡妮君
中      華      民      國    九十三    年      一      月     十四     日
附表：
┌──┬──────┬──────────────────┬──────┐
│編號│刷 卡 日 期 │刷         卡         地         點 │刷 卡 金 額 │
├──┼──────┼──────────────────┼──────┤
│ 一 │91年４月４日│捷威旅行社-高市小港區○○○路五號   │    49,800元│
├──┼──────┼──────────────────┼──────┤
│ 二 │91年４月４日│捷威旅行社-高市小港區○○○路五號   │    16,600元│
├──┼──────┼──────────────────┼──────┤
│ 三 │91年４月７日│上閤屋-高市○○○路一三二號三之五樓 │     2,303元│
├──┼──────┼──────────────────┼──────┤
│ 四 │91年４月９日│家樂福-十全一路一０九號             │    32,936元│
├──┼──────┼──────────────────┼──────┤
│ 五 │91年４月日│捷威旅行社-高市小港區○○○路五號   │    46,480元│
├──┼──────┴──────────────────┴──────┤
│    │                                                 總計：148,119元│
└──┴────────────────────────────────┘
